臺灣高等法院刑事裁定
                                    111年度聲再字第209號
聲  請  人
即受判決人  王淑玲


上列聲請人因過失傷害案件，對於本院111年度上易字第279號，
中華民國111年3月31日第二審確定判決（原審案號：臺灣士林地
方法院110年度易字第494號，起訴案號：臺灣士林地方檢察署11
0年度偵字第5948號），聲請再審，本院裁定如下：
    主  文
再審之聲請駁回。
    理  由
一、聲請再審意旨略以：㈠提出新證據即蘋果日報民國109年1月2
    3日網頁報導資料，可證明狼犬之攻擊性潛能，其巨嘴能咬
    下告訴人張榮恭頭部、頸部，如告訴人確與狼犬搏鬥，足以
    造成嚴重傷勢，然原判決未論及為何告訴人僅受撕裂傷0.3
    公分及1公分（無須縫合），其認定違反證據法則、經驗法
    則。㈡原判決認定李綺敏徒手抓開狼犬等作為，足以更加激
    怒處於憤怒中之狼犬，李錡敏卻未受傷，可見聲請人所飼養
    之狼犬不具攻擊性，原判決認定該狼犬咬人，悖於證據法則
    、經驗法則。又告訴人飼養的小型犬「花花」雖遭狼犬咬住
    ，致頸部挫傷，但未遭撕咬而造成穿刺撕裂傷，足見狼犬無
    攻擊性，僅欲制止「花花」攻擊告訴人；且直到李綺敏前來
    抓開狼犬後，「花花」才跑離現場，可見係遭狼犬咬住制服
    而無法逃離。㈢聲請勘驗告訴人傷勢，及函詢鄭學德醫師、
    中華民國獸醫師公會聯合會、台北市獸醫師公會、台北市動
    物保護處，以調查本件告訴人傷勢符合網頁資料所示何種傷
    口特徵，俾證明告訴人係遭自己飼養的小型犬「花花」咬傷
    ，而非遭聲請人所飼養的狼犬咬傷等語。
二、按有罪之判決確定後，因發現新事實或新證據，單獨或與先
    前之證據綜合判斷，足認受有罪判決之人應受無罪、免訴、
    免刑或輕於原判決所認罪名之判決者，為受判決人之利益，
    得聲請再審，刑事訴訟法第420條第1項第6款固定有明文。
    惟該款所稱之新事實或新證據，須確實足以動搖原確定判決
    所認定之犯罪事實，亦即學理上所謂的確實性（或明確性、
    顯著性）要件，其是否符合此項要件之判斷，則受客觀存在
    的經驗法則、論理法則所支配，並非聲請人任憑主觀、片面
    自作主張，即屬完足。倘所主張之新事實或新證據，單獨或
    與先前之證據綜合判斷，無法產生合理懷疑，不足以動搖原
    確定判決所認定之事實，或僅係對原確定判決認定事實之爭
    辯、對原確定判決採證認事職權行使之任意指摘，或對法院
    依職權取捨證據所持之相異評價，即使予以審酌，亦無法動
    搖原確定判決，自無准予再審之餘地。
三、原確定判決依告訴人張榮恭之指訴，佐以證人李綺敏、陳漢
    胤之證述，及其引用第一審判決書所載之臺北市立聯合醫院
    陽明院區110年2月13日診斷證明書、告訴人當日穿著之衣物
    照片、社區監視錄影畫面截圖等，認定告訴人遭聲請人飼養
    狼犬「瑪莉」咬傷之事實；並說明聲請人雖辯稱告訴人係遭
    自己飼養的小型犬「花花」咬傷，「瑪莉」乃在制止「花花
    」咬告訴人，同遭「花花」咬傷云云，惟與證人李綺敏、陳
    漢胤所述相左，難認有據，且告訴人受傷部位及傷口大小，
    繫於「瑪莉」之攻擊力道及告訴人之閃躲方式，聲請人徒以
    告訴人傷口面積，主張其係遭小型犬「花花」咬傷，亦無可
    採。所為論斷、說明，核與卷證相合，難認有何違反證據法
    則、經驗法則或論理法則等情事。且查：
　㈠聲請人所謂「新證據」，即蘋果日報網頁資料（見本院卷第9
    頁），內容為國外少女伸手環抱友人所飼養德國狼犬，在近
    距離、猝不及防之下，遭咬傷臉部之報導，核與本案情形迥
    異，聲請人執以主張本件告訴人如遭「瑪莉」攻擊應該會造
    成較嚴重之傷勢、原判決認定告訴人僅受較輕傷勢違反證據
    法則及經驗法則云云，顯不足採，其無論單獨或與先前之證
    據綜合判斷，均無法產生合理懷疑，而不足以動搖原確定判
    決所認定之事實。
　㈡證人李綺敏證述其因怕聲請人所飼養的2隻狼犬一起攻擊告訴
    人，而將另一隻距離其較近、繫有狗繩的狼犬抓開，及告訴
    人飼養的小型犬「花花」是否亦遭「瑪莉」咬傷、「花花」
    如何逃離現場等節，核與原確定判決認定告訴人遭「瑪莉」
    攻擊受傷之判斷無涉。聲請人執以主張「瑪莉」不具攻擊性
    、乃在制止「花花」攻擊告訴人云云，僅屬對於法院依職權
    取捨證據所持之相異評價，亦無從動搖原確定判決。
　㈢原確定判決已敘明告訴人受傷部位及傷口大小，繫於「瑪莉
    」之攻擊力道及告訴人之閃躲方式，聲請人徒以告訴人傷口
    面積，主張其係遭小型犬「花花」咬傷云云，委無可採（見
    原確定判決第3頁）。而聲請人在第一、二審審理時，即曾
    聲請以調取傷勢照片及函詢相關醫師或單位等方式，調查告
    訴人傷口大小情形，擬藉以釐清告訴人係遭大型犬或小型犬
    咬傷（見易字卷第109頁、上易字卷89至91頁），亦經原確
    定判決引用第一審判決書敘明並無調查之必要（見原確定判
    決第13頁）。聲請人提出其於偵查及第一審審理時已曾提出
    之網頁資料（見本院卷第41頁、偵卷第89頁、易字卷第353
    頁），一再聲請函詢鄭學德醫師、中華民國獸醫師公會聯合
    會、台北市獸醫師公會、台北市動物保護處，及勘驗告訴人
    傷勢，擬調查本件告訴人所受傷勢，符合上開網頁資料所示
    何種特徵云云，難謂與再審事由有何重要關連，亦不足以動
    搖原確定判決結果，因認均無調查之必要。
四、綜上所述，本件聲請人並未指出足以動搖原確定判決之新事
    實或新證據，以說服本院認其合於應受無罪、免訴、免刑或
    輕於原判決所認罪名之判決。其提出之新資料，無論單獨或
    與先前之證據綜合判斷，均無法產生合理懷疑；其餘僅係對
    已存在於卷內之證據資料，為相異之證據評價，就原確定判
    決採證認事之職權行使再事爭辯，揆諸上開說明，核與刑事
    訴訟法第420條第1項第6款規定不合，是聲請人徒憑前詞，
    提起本件再審聲請，為無理由，應予駁回。　　
五、刑事訴訟法第429條之2規定：「聲請再審之案件，除顯無必
    要者外，應通知聲請人及其代理人到場，並聽取檢察官及受
    判決人之意見。但無正當理由不到場，或陳明不願到場者，
    不在此限。」本件聲請人經本院合法通知，具狀陳明其因本
    案受有身心傷害，恐在庭回憶導致不良後果，故不到庭等語
    ，此外，並未提出相關證明資料，難認有其他不到場之正當
    理由，且聲請人於收受本院通知後，已具狀補充再審理由並
    聲請調查證據（見本院卷第37至39頁），本院已充分保障其
    陳述意見之機會，爰逕予裁定，附此敘明。
據上論斷，應依刑事訴訟法第434條第1項，裁定如主文。
中　　華　　民　　國　　111 　年　　5 　　月　　31　　日
              　　刑事第六庭    審判長法　官  劉方慈
                                      法　官  許曉微
                                      法　官  朱嘉川
以上正本證明與原本無異。
不得抗告。
                                      書記官  尤朝松
中　　華　　民　　國　　111 　年　　6 　　月　　1 　　日